臺灣高雄地方法院刑事判決　　　　　　　　　　　　九十三年度易字第一五五一號
　　公　訴　人　臺灣高雄地方法院檢察署檢察官
　　被　　　告　乙○○
右列被告因竊盜案件，經檢察官聲請簡易判決處刑（九十三年度速偵字第一七二三號
）及移
決處刑，改依通常程序審理，嗣因被告就被訴事實為有罪之陳述，經本院合議庭裁定
由受命法官獨任適用簡式審判程序審理，本院判決如左：
    主  文
乙○○連續竊盜，累犯，處有期徒刑陸月，如易科罰金，以參佰元折算壹日。
扣案一之機車鑰匙壹支沒收。
    事  實
一、乙○○前於民國八十六年因違反肅清煙毒條例案件，經本院以八十六年度訴字第
    二九二八號判處有期徒刑三年三月確定，於九十年四月七日縮刑期滿執行完畢，
    竟仍不知悔改，另基於意圖為自己不法所有之概括犯意，先於九十三年九月十六
    日中午十二時許，在高雄市○○區○○街五十巷十二號之十「果貿社區」第一中
    庭內，持其所有鑰匙啟動電門，竊取甲○○所有停放於上址之車牌號碼ＧＲＫ─
    九七二號之重型機車一部，得手後，供己騎用。復於同日下午六時三十分許，騎
    乘上開機車，前往高雄市○○區○○路與富農路口之「現代京城」工地內，竊取
    長形狀鐵條（長一百二十公分、寬一公分）二百五十八支，得手後將鐵條放置機
    車上，隨即逃離現場。嗣於同日下午六時五十分許，乙○○騎乘該車行經高雄市
    鼓山區○○○○路與美術南二路口，為警盤查棄車逃逸，於同日晚間十一十三十
    分許，始在高雄市鼓山區○○○○路二二二號前為警逮捕，並扣得其所有鑰匙一
    支，始循線知悉上情。
二、案經高雄市政府警察局鼓山分局報請臺灣高雄地方法院檢察署檢察官偵查後聲請
    簡易判決處刑，本院簡易庭認不宜以簡易判決處刑，改由普通庭依通常程序審理
    。
    理  由
一、本件被告乙○○竊盜案件，所犯者非屬死刑、無期徒刑、最輕本刑三年以上有期
    徒刑之罪或高等法院管轄第一審案件，其於準備程序進行中，先就被訴事實為有
    罪之陳述，經本院告知其簡式審判程序之旨，並聽取公訴人之意見後，依刑事訴
    訟法第二百七十三條之一第一項之規定，裁定由受命法官獨任以簡式審判程序進
    行本案之審理。
二、訊據被告對於右揭犯罪事實坦承不諱，核與被害人甲○○及現代京城工地主任丙
    ○○於警詢指述之情節相符，並有贓物認領保管單二紙、車輛竊盜資料個別查詢
    報表、查獲車輛認可資料、車輛協尋證明單、車輛尋獲電腦輸入單各一紙及照片
    四張附卷可稽，復有扣案之鑰匙一支可資佐證，足認被告之自白與事實相符，堪
    信為真實。本案事證明確，被告連續竊盜之犯行，應堪認定。
三、核被告所為，係犯刑法第三百二十條第一項之竊盜罪。其先後竊取重型機車及鐵
    條之犯行，時間緊接，方法相同，觸犯構成要件相同之罪名，顯係基於概括犯意
    為之，應依連續犯論以一罪。又其前因違反肅清煙毒條例案件，經本院以八十六
    年度訴字第二九二八號判處有期徒刑三年三月確定，甫於九十年四月七日縮刑期
    滿執行完畢乙節，有卷附臺灣高等法院被告全國前案紀錄表一份可按，其於五年
    內再犯本件有期徒刑以上之罪，為累犯，應依刑法第四十七條之規定，加重其刑
    。爰審酌被告正值青壯，不思自食其力，僅貪圖小利竊取他人財物，且短期內屢
    犯同一罪名，顯不知省悔，又所竊取之重型機車價值新臺幣（下同）三萬八千元
    ，而所竊鐵條數量達二百五十八支，價值約四千元等節，惟念其犯後能坦承犯行
    ，態度尚可，且所竊之物均業由被害人領回等一切情狀，量處如主文所示之刑，
    並諭知易科罰金之折算標準。末扣案之鑰匙一支，為被告所有，業據供承在卷，
    為供本件竊取機車犯罪所用之物，應依刑法第三十八條第一項第二款之規定，予
    以宣告沒收。
四、移送併案審理意旨（九十三年度速偵字第一八０四號）以：被告乙○○於九十三
    年七月二十三日下午三時許，行經高雄市○○區○○街旁，見陳文生所有車牌號
    碼ＴＶＷ─三八六號輕型機車一部（置物箱內置有電鑽一支、三用電表三台、切
    管機一台、絞管機二台、噴登燈一支）停放該處，竟意圖為自己不法所有，持其
    所用之鑰匙發動引擎一併竊取之，因認被告涉犯刑法第三百二十條第一項竊盜罪
    嫌，且與本案起訴犯行間有連續犯之裁判上一罪關係，依法移送併案審理等語。
    惟按第一審之判決，因未經言詞辯論，而未宣示及對外公告，嗣該判決送達後，
    因未上訴而確定，該判決因未經宣示及公告，應以其正本最先送達於當事人之時
    ，對外發生效力，而以之為該判決確定既判力範圍之時點，最高法院九十年度台
    非字第二四三號判例意旨可參。經查：被告前另被訴於九十三年六月二十五日下
    午六時許，行經高雄市○○區○○路與青海路公園時，見沈金利所有，ＮＹＫ─
    九七一車號重機車停放該處，竟意圖為自己不法之所有，持自己之機車鑰匙擅自
    開啟發動而竊取之，得手後供己代步使用之竊盜犯行，業據本院高雄簡易庭於九
    十三年七月三十日，以九十三年簡字第三二三０號簡易判決判處有期徒刑三月，
    判決正本並於同年八月三十日送達檢察官在案，嗣被告於同年十一月一日收受判
    決正本亦未上訴而告確定，有臺灣高等法院被告全國前案紀錄表、本院刑案電話
    查詢登記表及本院九十三年簡字第三二三０號簡易判決書各一份在卷可稽。是以
    ，該案與檢察官移請併案時間緊接，犯罪手法相同，顯係基於概括犯意反覆為之
    ，屬連續犯，裁判上一罪，且併案犯行行為時在該案既判力基準時九十三年八月
    三十日之前，應為該案件判決確定效力所及，本院就此併部部分自無以併予審究
    ，爰退由檢察官另為適法之處理，併此敘明。
據上論斷，應依刑事訴訟法第四百五十二條、第二百七十三條之一第一項、第二百九
十九條第一項前段，刑法第五十六條、第三百二十條第一項、第四十七條、第三十八
條第一項第二款、第四十一條第一項前段、罰金罰鍰提高標準條例第一條前段、第二
條，判決如主文。
本案經檢察官丁○○到庭執行職務。
中      華      民      國    九十三    年     十一     月     三十     日
                                  臺灣高雄地方法院刑事第十四庭
                                      法  官  林瑋桓
右正本證明與原本無異。
如不服本判決，應於判決送達後十日內，向本院提出上訴狀。
                                      書記官  謝群育
中      華      民      國    九十三    年     十一     月     三十     日
附錄本判決論罪科刑法條
刑法第三百二十條：
意圖為自己或第三人不法之所有，而竊取他人之動產者，為竊盜罪，處五年以下有期
徒刑、拘役或五百元以下罰金。
